臺灣臺北地方法院交通事件裁定　　　　100年度交聲字第209號
原處分機關　臺北市交通事件裁決所
異　議　人
即受處分人　施桂陽
上列異議人即受處分人因違反道路交通管理處罰條例事件，對於
臺北市交通事件裁決所中華民國100 年3 月2 日所為之處分（原
處分案號：北市裁罰字第裁22-V00000000號），聲明異議，本院
裁定如下：
    主  文
異議駁回。
    理  由
一、按駕駛人駕駛車輛或行人在道路上，應遵守道路交通標誌、
    標線、號誌之指示、警告、禁制規定，並服從執行交通勤務
    之警察或依法令執行指揮交通及交通稽查任務人員之指揮，
    道路交通管理處罰條例第4 條第1 項定有明文。又按汽車駕
    駛人，駕車行經有燈光號誌管制之交岔路口闖紅燈者，處新
    臺幣（下同）1,800 元以上5,400 元以下罰鍰，並記違規點
    數3 點，同條例第53條第1 項、第63條第1 項第3 款亦定有
    明文。
二、本件異議人即受處分人施桂陽於民國100 年2 月1 日下午14
    時50分許，駕駛車牌號碼5C-1218 號自用小客車，行經屏東
    縣埔墘路與墾4-1 道路之交叉路口時，因違規闖越紅燈，經
    屏東縣政府警察局恆春分局仁壽派出所員警攔停並掣單舉發
    。嗣異議人在舉發通知單上所載之應到案期限前提出申訴，
    經原處分機關函請原舉發單位調查結果，仍認異議人有上開
    闖紅燈之違規行為，原處分機關乃依道路交通管理處罰條例
    第53條第1 項、第63條第1 項第3 款（原處分漏列第3 款）
    及違反道路交通管理事件統一裁罰基準及處理細則第41條、
    第43條、第44條及第67條規定，裁處異議人罰鍰2,700 元，
    並記違規點數3 點。
三、聲明異議意旨略以：案發當地係轉彎後即生路口之道路，雖
    於該路口設有號誌燈，亦屬整個路段上極少數設有號誌燈之
    路口，非屬常態。又案發當日，異議人自墾丁行經白沙灣回
    高雄，因路況不熟，專注找路，在部分路口發現有與車同高
    度之路標，故異議人車行至案發道路轉彎後，因專注找與車
    同高之路標，於行車通過設有號誌燈路口一半時始發現紅燈
    ，幸好未有通行綠燈之車輛，而未生車禍，但已心生餘悸，
    亦造成前半段係在無意間通過路口，後半段卻在無奈之下緩
    行過路口之情形，上情係因為路口號誌燈有不明確之處所致
    。惟異議人絕無違規闖紅燈之意，實乃因該處路口轉彎前無
    法發現有號誌燈，與其他地區○道路轉彎前設有「前方路口
    預警號誌燈」之設計相異所致，爰請求撤銷原處分。並建議
    白沙灣至屏鵝公路間之路口應設有號誌燈以為常態，且於本
    件道路轉彎前應設置「前方路口預警號誌燈」等語。
四、經查，異議人向原處分機關申訴及提起本件異議時，均不否
    認有於上開時、地，駕駛前揭車號之自用小客車違規闖紅燈
    之事實，並有異議人出具之陳述意見書、聲明異議狀、屏東
    縣政府警察局舉發違反道路交通管理事件通知單、屏東縣政
    府警察局恆春分局100 年2 月14日恆警交字第1000002086號
    函覆異議人交通違規陳述案查處情形說明等件附卷可參（見
    本院卷第3 頁、第7 頁至第8 頁），堪認異議人在客觀上確
    有駕車行經有燈光號誌管制之交叉路口闖紅燈之行為。至異
    議人雖辯稱：其主觀上無闖紅燈之意，係因路口號誌燈不明
    確所致云云。惟查，因異議人對案發當地道路不甚熟悉，便
    專注尋找並依循與其車同高度之路標以駕駛等情，業經異議
    人陳述在案，而異議人在明知其自身對路況不熟之情況下，
    理當對車前狀況及行車安全更加審慎專注，隨時採取必要之
    應變措施，惟異議人在可得注意而無任何不能注意之情況下
    ，僅專注於尋找路標，卻未注意路口是否設有交通號誌，甚
    至更於號誌紅燈亮起時，仍駕車通行至交叉路口之一半，此
    舉實置異議人自身與其他用路人之生命安全、身體健康與財
    產等處於隨時可能發生危險之地，基此，實難謂異議人主觀
    上對其闖紅燈之行為並無過失之處，是以，異議人前揭所辯
    ，容有誤會，尚難採信。從而，本件事證明確，異議人違規
    行為，堪以認定，自應依法裁罰。此外，異議人另陳稱：案
    發道路轉彎後即生路口之處設有號誌燈，非屬常態，建議白
    沙灣至屏鵝公路間之路口應設有號誌燈以為常態，並於本件
    道路轉彎前應設置「前方路口預警號誌燈」乙節，係屬當地
    政府機關所管轄之行政事務，非屬本院所得審究，併予敘明
    。
五、綜上所述，本件異議人確有駕駛上開車輛，於前揭時、地，
    行經有燈光號誌管制之交岔路口闖紅燈之違規事實。從而，
    原處分機關依道路交通管理處罰條例第53條第1 項、第63條
    第1 項第3 款（原處分漏列第3 款）及違反道路交通管理事
    件統一裁罰基準及處理細則第41條、第43條、第44條及第67
    條規定，裁處異議人罰鍰2,700 元，並記違規點數3 點，核
    無違誤，故本件異議人之異議，為無理由，應予駁回。
六、據上論斷，應依道路交通事件處理辦法第18條，裁定如主文
    。
中    華    民    國    100    年    3    月    17    日
                        交通法庭法  官  葉力旗
以上正本證明與原本無異
如不服本裁定應於送達後5日內向本院提出抗告狀
                                書記官  林碧華
中    華    民    國    100    年    3    月    17    日